---
title: "Отчет по репликации статьи The Behavioralist Goes to School"
output: html_document
date: "2026-05-15"
---

```{r setup, include=FALSE}
knitr::opts_chunk$set(echo = TRUE, warning = FALSE, message = FALSE)
```

```{r}
#install.packages(c("tidyverse", "haven", "fixest", "modelsummary"))
library(tidyverse)    # Для манипуляций с данными
library(haven)        # Для чтения .dta файлов
library(fixest)       # Для быстрых регрессий и кластеризованных ошибок
library(modelsummary) # Для создания красивых таблиц

# Читаем данные
bgs_data <- read_dta("data/all_BGS_data.dta")

#Выводим размерность
dim(bgs_data)

#Оставляем только нужные тритменты
treatments_to_keep <- c("INC", "IDC", "NS", "CSM", "INF", "INH", "INT", "INLH", "INLT")

bgs_filtered <- bgs_data %>%
  filter(treatment %in% treatments_to_keep) %>%
  # Создаем переменную для кластеризации: school_grade для CPS/CH, class для Bloom
  mutate(
    cluster_var = if_else(district %in% c("CPS", "CH"), school_grade, class)
  )

# Проверяем, сколько наблюдений осталось
nrow(bgs_filtered)

# Определяем формулы, как в Stata. 
# fixest сам создаст дамми для факторных переменных.

# Модель 1 - без расширенной демографии
mod1 <- feols(current_score_t ~ INF + INH + INT + INLH + INLT +
                i(district, session) + i(district, grade) + i(district, school) +
                i(district, baseline) + i(district, baseline_sq) + i(district, baseline_cub) + i(district, missing_baseline),
              data = bgs_filtered, 
              cluster = ~cluster_var)

# Модель 2 - с расширенной демографией и историей
mod2 <- feols(current_score_t ~ INF + INH + INT + INLH + INLT +
                i(district, session) + i(district, grade) + i(district, school) +
                i(district, baseline) + i(district, baseline_sq) + i(district, baseline_cub) + i(district, missing_baseline) +
                i(district, past_treatment) + i(district, ar_treatment) +
                i(district, black) + i(district, hispanic) + i(district, unknown_race) + 
                i(district, iep_unknown) + i(district, iep_yes) + 
                i(district, female) + i(district, gender_unknown) + i(district, free_reduced) +
                i(district, subject),
              data = bgs_filtered, 
              cluster = ~cluster_var)

# Выводим таблицу для проверки
modelsummary(
  list("Model 1 (No Covariates)" = mod1, "Model 2 (With Covariates)" = mod2),
  coef_map = c("INF" = "Financial Low", 
               "INH" = "Financial High",
               "INT" = "Non-Financial",
               "INLH" = "Financial Loss",
               "INLT" = "Non-Financial Loss"),
  gof_map = c("nobs", "n.clusters"),
  stars = TRUE
)
```


## Анализ расхождений в результатах репликации Таблицы 3

В ходе репликации Pooled-регрессий мы получили оценки, которые структурно подтверждают выводы авторов (значимый эффект для Financial High, Financial Loss и Non-Financial Loss), однако числовые значения коэффициентов отличаются от оригинальных. Например, коэффициент Financial Low в нашей спецификации стал незначимо отрицательным (-0.017), а Financial High составил 0.069 (в то время, как в статье 0.106). Проанализировав оригинальный do-файл авторов (table6_immediate_rewards.do), мы выявили несколько причин расхождений

Во-первых, в оригинальном коде авторы используют синтаксис xi: и оператор # без указания фактора: (all_controls)#distr. В Stata отсутствие префикса i. перед переменной distr приводит к тому, что программа рассматривает округ как непрерывную переменную (со значениями 1, 2, 3), фактически умножая значения ковариат на 1, 2 или 3, а не оценивая независимые фиксированные эффекты для каждого из округов. В нашей репликации в R использована функция feols и оператор i(district, var), который оценивает индивидуальные эффекты для каждой подвыборки. 

Во-вторых, в do-файле авторы создали локальный макрос all_controls, включающий индикатор предмета теста (i.subject). Однако в строке, запускающей Pooled-регрессию, этот макрос не использовался — авторы прописали переменные вручную и упустили i.subject. Мы включили предмет в полную спецификацию, что повлияло на итоговые веса.

В-третьих, размер выборки в нашей модели составил 6843 наблюдения вместо 6844 у авторов. Пакет fixest в R автоматически удаляет строку при наличии пропуска в любой из ковариат, участвующих в регрессии. В Stata из-за специфического умножения категорий эта строка с пропуском осталась в матрице, но с нулевым весом.

Несмотря на эти алгоритмические расхождения, основные гипотезы статьи подтверждаются: небольшие финансовые вознаграждения не оказывают значимого влияния на успеваемость (статистически неотличимы от нуля), в то время как более крупные суммы и вознаграждения в виде потерь демонстрируют устойчивый эффект.