---
title: "Отчет по репликации статьи The Behavioralist Goes to School"
output: html_document
---

```{r setup, include=FALSE}
knitr::opts_chunk$set(echo = TRUE, warning = FALSE, message = FALSE)
```

## Загрузка библиотек и данных
```{r}
# install.packages(c("tidyverse", "haven", "fixest", "modelsummary"))
library(tidyverse)    # для манипуляций с данными
library(haven)        # для чтения .dta файлов
library(fixest)       # для быстрых регрессий и кластеризованных ошибок
library(modelsummary) # для создания таблиц

# читаем данные
bgs_data <- read_dta("data/all_BGS_data.dta")

# выводим размерность, чтобы убедиться, что всё загрузилось
dim(bgs_data)
```

## Репликация таблицы 6 - Немедленные вознаграждения (pooled)

В данном разделе выполняется репликация объединенных моделей (колонки 1 и 2 оригинальной таблицы) для оценки немедленных вознаграждений.
```{r table6_code}

# подготовка данных

# оставляем только нужные тритменты
treatments_to_keep <- c("INC", "IDC", "NS", "CSM", "INF", "INH", "INT", "INLH", "INLT")

bgs_filtered <- bgs_data %>%
  filter(treatment %in% treatments_to_keep) %>%
  mutate(
    cluster_var = if_else(district %in% c("CPS", "CH"), school_grade, class),
    # переводим категориальные переменные в факторы, 
    # чтобы сымитировать префикс "i." из Stata
    grade = as.factor(grade),
    school = as.factor(school),
    session = as.factor(session),
    past_treatment = as.factor(past_treatment),
    ar_treatment = as.factor(ar_treatment),
    district = as.factor(district)
  )

# Модель 1 - без расширенной демографии
# Оператор ":" создает эффекты переменных внутри каждого округа
mod1 <- feols(current_score_t ~ INF + INH + INT + INLH + INLT +
                district:session + district:grade + district:school +
                district:baseline + district:missing_baseline + 
                district:baseline_sq + district:baseline_cub,
              data = bgs_filtered, 
              cluster = ~cluster_var)

# Модель 2 - с демографией и историей участия
# i.subject исключен, чтобы в точности повторить pooled-регрессию из Stata
mod2 <- feols(current_score_t ~ INF + INH + INT + INLH + INLT +
                district:session + district:grade + district:school +
                district:baseline + district:missing_baseline + 
                district:baseline_sq + district:baseline_cub +
                district:past_treatment + district:ar_treatment +
                district:black + district:hispanic + district:unknown_race + 
                district:iep_unknown + district:iep_yes + 
                district:female + district:gender_unknown + district:free_reduced,
              data = bgs_filtered, 
              cluster = ~cluster_var)

# Выводим таблицу
modelsummary(
  list("Model 1 (No Covariates)" = mod1, "Model 2 (With Covariates)" = mod2),
  coef_map = c("INF" = "Financial low", 
               "INH" = "Financial high",
               "INT" = "Nonfinancial",
               "INLH" = "Financial loss",
               "INLT" = "Nonfinancial loss"),
  gof_map = c("nobs", "n.clusters"),
  stars = TRUE
)
```


### Анализ полученных результатов

Репликация в R, использующая прямое взаимодействие ковариат с индикатором округа, позволила со 100% точностью воспроизвести оригинальные результаты статьи (вплоть до тысячных долей коэффициентов и количества наблюдений - 6843).

Результаты показывают, что эффект вознаграждений зависит от их размера и формулировки (framing). Небольшие финансовые стимулы (financial low) не оказывают статистически значимого влияния на успеваемость (коэффициент 0,009). Однако повышение суммы до 20 долларов (financial high) приводит к значительному росту результатов. Наибольшую эффективность демонстрируют вознаграждения, сформулированные как потенциальная потеря (loss framing) - коэффициенты 0,153 для финансовых и 0,115 для нефинансовых стимулов.

## Репликация таблицы 7 - влияние отложенных вознаграждений

В этой части оценивается влияние отложенных вознаграждений (выданных с задержкой в один месяц). Согласно методологии авторов, для этого используется только осенняя сессия 2010 года в округе CPS, а группа тритмента "Financial Low" исключается из выборки.

```{r table7_code}
# Фильтрация данных строго по логике Stata-файла
bgs_delayed <- bgs_data %>%
  filter(district == "CPS", 
         session == "CPS fall", 
         treatment != "INF") %>%
  mutate(cluster_var = school_grade)

# Оценка Модели 1 (без демографии)
mod1_delayed <- feols(current_score_t ~ IDH + IDT + IDLH + IDLT + 
                        INH + INT + INLH + INLT +
                        baseline + baseline_sq + baseline_cub + missing_baseline +
                        i(grade) + i(school),
                      data = bgs_delayed,
                      cluster = ~cluster_var)

# Оценка Модели 2 (с полной демографией)
mod2_delayed <- feols(current_score_t ~ IDH + IDT + IDLH + IDLT + 
                        INH + INT + INLH + INLT +
                        baseline + baseline_sq + baseline_cub + missing_baseline +
                        i(grade) + i(school) +
                        i(past_treatment) + i(ar_treatment) +
                        black + unknown_race + iep_unknown + iep_yes + 
                        female + gender_unknown + free_reduced +
                        i(subject),
                      data = bgs_delayed,
                      cluster = ~cluster_var)

# Вывод таблицы
modelsummary(
  list("Model 1" = mod1_delayed, "Model 2" = mod2_delayed),
  coef_map = c("IDH" = "Delayed Financial High",
               "IDT" = "Delayed Non-Financial",
               "IDLH" = "Delayed Financial Loss",
               "IDLT" = "Delayed Non-Financial Loss"),
  gof_map = c("nobs", "n.clusters"),
  stars = TRUE
)
```

### Анализ результатов таблицы 7

Результаты оценки отложенных вознаграждений в репликации полностью совпали с финальной опубликованной версией статьи. Размер выборки составил ровно 2052 наблюдения. Незначимость всех коэффициентов подтверждает гипотезу о наличии у школьников гиперболического дисконтирования. Ученики настолько сильно дисконтируют будущие выгоды, что задержка вознаграждения всего на один месяц полностью нивелирует его стимулирующий эффект. Усилия на тесте остаются на базовом контрольном уровне.

## Репликация таблицы 8

```{r table8_code}
# создаем индикатор начальной школы
bgs_age <- bgs_filtered %>%
  mutate(elementary = if_else(as.numeric(as.character(grade)) < 6, 1, 0))

# формула для Pooled (с взаимодействиями округов)
fmla_pooled <- current_score_t ~ INF + INH + INT + INLH + INLT +
  district:session + district:grade + district:school +
  district:baseline + district:missing_baseline + 
  district:baseline_sq + district:baseline_cub +
  district:past_treatment + district:ar_treatment +
  district:black + district:hispanic + district:unknown_race + 
  district:iep_unknown + district:iep_yes + 
  district:female + district:gender_unknown + district:free_reduced

# формула для отдельных округов (без взаимодействий с округом)
fmla_single <- current_score_t ~ INF + INH + INT + INLH + INLT +
  session + grade + school +
  baseline + missing_baseline + baseline_sq + baseline_cub +
  past_treatment + ar_treatment +
  black + hispanic + unknown_race + 
  iep_unknown + iep_yes + 
  female + gender_unknown + free_reduced

# Модели panel A (pooled)
mod_pool_elem <- feols(fmla_pooled, data = filter(bgs_age, elementary == 1), cluster = ~cluster_var)
mod_pool_mid  <- feols(fmla_pooled, data = filter(bgs_age, elementary == 0), cluster = ~cluster_var)

# Модели panel B (Округа)
# bloom (все secondary, поэтому elementary == 0)
mod_bloom <- feols(fmla_single, data = filter(bgs_age, district == "Bloom"), cluster = ~cluster_var)

# Chicago Heights
mod_ch_elem <- feols(fmla_single, data = filter(bgs_age, district == "CH" & elementary == 1), cluster = ~cluster_var)
mod_ch_mid  <- feols(fmla_single, data = filter(bgs_age, district == "CH" & elementary == 0), cluster = ~cluster_var)

# CPS
mod_cps_elem <- feols(fmla_single, data = filter(bgs_age, district == "CPS" & elementary == 1), cluster = ~cluster_var)
mod_cps_mid  <- feols(fmla_single, data = filter(bgs_age, district == "CPS" & elementary == 0), cluster = ~cluster_var)

# Вывод объединенной таблицы
modelsummary(
  list("Pooled Elem" = mod_pool_elem, "Pooled Mid" = mod_pool_mid,
       "Bloom Sec" = mod_bloom, 
       "CH Elem" = mod_ch_elem, "CH Mid" = mod_ch_mid,
       "CPS Elem" = mod_cps_elem, "CPS Mid" = mod_cps_mid),
  coef_map = c("INF" = "Financial low", 
               "INH" = "Financial high",
               "INT" = "Nonfinancial",
               "INLH" = "Financial loss",
               "INLT" = "Nonfinancial loss"),
  gof_map = c("nobs", "n.clusters"),
  stars = TRUE
)
```
### Анализ результатов по возрасту (таблица 8)

Репликация демонстрирует ярко выраженную гетерогенность эффектов в зависимости от возраста учеников. В объединенных моделях результаты полностью совпадают с выводами статьи: нефинансовые стимулы в виде потерь (Nonfinancial loss, 0.215) обладают огромной эффективностью для учеников начальной школы, однако для старшеклассников их воздействие полностью исчезает. В то же время старшеклассники сильнее реагируют на крупные денежные стимулы (Financial loss = 0.159). Это подтверждает гипотезу о том, что субъективная ценность нефинансовых наград падает по мере взросления.

При анализе подвыборок по округам наблюдаются расхождения точечных оценок с оригинальной статьей (например, 0.062 вместо 0.124 для начальной школы Chicago Heights). Анализ оригинального скрипта ( в т.ч. с использованием LLM-модели) `table8_treatment_by_age.do` показал, что для решения проблемы мультиколлинеарности в малых подвыборках авторы применяли ручную "подгонку" спецификаций; например, для Chicago Heights они вручную удаляли контроли на параллель (`grade`), школу (`school`) и предмет (`subject`), оставляя их для остальных округов.


## Репликация таблицы 9
```{r table9_code}
# --- Модели Panel A (Pooled) ---
mod_pool_read <- feols(fmla_pooled, data = filter(bgs_filtered, subject == "reading"), cluster = ~cluster_var)
mod_pool_math <- feols(fmla_pooled, data = filter(bgs_filtered, subject == "math"), cluster = ~cluster_var)

# --- Модели Panel B (Округа) ---
# Bloom (только чтение)
mod_bloom_read <- feols(fmla_single, data = filter(bgs_filtered, district == "Bloom"), cluster = ~cluster_var)

# Chicago Heights (только математика)
mod_ch_math <- feols(fmla_single, data = filter(bgs_filtered, district == "CH"), cluster = ~cluster_var)

# CPS (оба предмета)
mod_cps_read <- feols(fmla_single, data = filter(bgs_filtered, district == "CPS" & subject == "reading"), cluster = ~cluster_var)
mod_cps_math <- feols(fmla_single, data = filter(bgs_filtered, district == "CPS" & subject == "math"), cluster = ~cluster_var)

# Вывод таблицы (без звездочек значимости)
modelsummary(
  list("Pooled Read" = mod_pool_read, "Pooled Math" = mod_pool_math,
       "Bloom Read" = mod_bloom_read, "CH Math" = mod_ch_math,
       "CPS Read" = mod_cps_read, "CPS Math" = mod_cps_math),
  coef_map = c("INF" = "Financial low", 
               "INH" = "Financial high",
               "INT" = "Nonfinancial",
               "INLH" = "Financial loss",
               "INLT" = "Nonfinancial loss"),
  gof_map = c("nobs", "n.clusters"),
  stars = TRUE
)
```

### Анализ результатов по предмету (таблица 9)

Сравнение оценок в Панели B успешно воспроизводит результаты авторов: стимулирующий эффект вознаграждений существенно зависит от сдаваемого предмета. 

Тесты по математике демонстрируют колоссальную чувствительность к стимулам. Коэффициенты Financial high (0.246) и Financial loss (0.299) являются значимыми. В то же время влияние стимулов на тесты по чтению (reading) значительно слабее (0.052 и 0.102 соответственно). Математические навыки требуют концентрации и более чувствительны к краткосрочным всплескам усилий, тогда как результаты по чтению в большей степени зависят от накопленного долгосрочного знания и меньше поддаются моментальному воздействию.
